臺灣高等法院刑事裁定
110年度抗字第1447號
抗  告  人
即 受刑 人  周尚翰



上列抗告人即受刑人因聲請定其應執行刑案件，不服臺灣臺北地
方法院110年度聲字第1465號中華民國110年8月23日裁定（聲請
案號：臺灣臺北地方檢察署110年度執聲字第1209號），提起抗
告，本院裁定如下：
    主  文
抗告駁回。
    理  由
一、原裁定意旨略以：抗告人即受刑人周尚翰（下稱抗告人）因
    犯如附表所示之案件，經法院判處如附表所示之刑確定，有
    如附表所示案件之判決書及本院被告前案紀錄表在卷可按。
    茲檢察官依受刑人請求而聲請就附表所示各罪定其應執行之
    刑，聲請定其應執行之刑，原審審核聲請人所附相關事證，
    認其聲請為正當。再按數罪併罰中之一罪，依刑法規定得易
    科罰金者，若因與不得易科之他罪併合處罰結果而不得易科
    罰金時，原可易科部分所處之刑，自亦無庸為易科折算標準
    之記載，爰依刑事訴訟法第477條第1項，刑法第50條第1項
    但書、第2項、第53條、第51條第5款規定，裁定應執行刑有
    期徒刑6年2月等語。
二、抗告意旨略以：
　㈠依黃榮堅教授所著之文章，數罪併罰宣告刑記入值均接近0.6
    9的均數值，因此在累進遞減原則設計上以0.7為第2宣告刑
    責遞減之始，其計算方式應為執行刑最重宣告刑加上第2宣
    告刑乘以0.7而合理得出均數值。
  ㈡附表編號1、3所示之罪是同一案件，因法院疏失少判5天又補
    判10個月，詐欺未遂無受害人卻判了3年4月，量刑過重。附
    表編號2所示之毒品案件，受刑人尿液呈現陰性反應，卻仍
    經判決施用第二級毒品處有期徒刑6月。
  ㈢附表編號2、4至9所示之罪是同年度屬連續犯,且多為同性質
    之詐欺案件，抗告人僅是車手領錢，並未從事詐欺行為。
　㈣抗告人所犯附表所示各罪均屬輕罪，非殺人放火強盜案件，
    無危害他人生命安全，因法令一罪一罰，遭原審判處6年2月
    ，實有矯枉過正，抗告人已知錯誤，深有悔意，家有年邁父
    親，抗告人又患有精神疾病，懇請鈞院審酌上情，從輕量刑
    云云。
三、按數罪併罰，有二裁判以上者，依刑法第51條之規定，定其
    應執行之刑，刑法第53條定有明文；裁判確定前犯數罪者，
    併合處罰之。但得易科罰金之罪與不得易科罰金之罪，經受
    刑人請求檢察官聲請定應執行刑者，依第51條規定定之，刑
    法第50條第1項但書、第2 項亦有明文規定。又刑法第51條
    第5款規定，宣告多數有期徒刑者，於各刑中之最長期以上
    ，各刑合併之刑期以下，定其刑期，但不得逾30年。再法律
    上屬於自由裁量之事項，有其外部性界限及內部性界限，並
    非概無拘束。依據法律之具體規定，法院應在其範圍選擇為
    適當之裁判者，為外部性界限；而法院為裁判時，應考量法
    律之目的，及法律秩序之理念所在者，為內部性界限。法院
    為裁判時，二者均不得有所踰越（最高法院80年台非字第47
    3號判例意旨）。在數罪併罰，有二裁判以上，定其應執行
    之刑時，固屬於法院自由裁量之事項，然仍應受前揭外部性
    界限及內部性界限之拘束（最高法院93年度台非字第192號
    判決意旨參照）。　　　
四、經查：
　㈠抗告人先後犯如附表所示之罪，分別經法院判處罪刑確定，
    有前開判決及本院被告前案紀錄表在卷可稽。又附表編號2
    所示之罪刑，雖得易科罰金，而與附表其餘所示之罪均為不
    得易科罰金之宣告刑，固合於刑法第50條第1 項但書之規定
    ，惟受刑人已請求檢察官向法院聲請定其應執行刑，此有抗
    告人之聲請狀附卷可參（見執聲字卷第7頁），自合於刑法
    第50條第2 項之規定，得依同法第51條規定定其應執行刑。
    是檢察官據以聲請定其應執行之刑，核屬正當。據上：
　　1.附表所示之罪合計總刑度為有期徒刑44年9月，此為法院
      定應執行時之外部界限，而其中⑴附表編號1至4所示之罪
      ，曾經本院以110年度聲字第873號裁定合併定應執行有期
      徒刑3年10月，⑵附表編號5至9所示之罪，曾經臺灣臺北地
      方法院以108年度訴字第295號判決合併定應執行有期徒刑
      2年10月。準此，檢察官聲請就抗告人所犯如原裁定附表
      編號1至9所示之罪定應執行之刑，經原審法院審核後，於
      各刑中之最長期(即1年10月)以上，各刑合併之刑期以下
      ，並斟酌未逾越法律外部性界限(即30年)及內部性界限(
      即⑴、⑵之總刑度6年8月)，裁定定其應執行刑為有期徒刑6
      年2月，其裁量所定之刑期，並無濫用裁量權之情形。
　　2.揆諸前揭說明，原審並考量受刑人所犯各罪犯罪時間、犯
      罪類型、行為態樣、動機等，就其責任非難重複之程度衡
      量，審酌其所犯各罪之法律目的、受刑人違反之嚴重性、
      所犯數罪為整體非難評價，及貫徹刑法量刑公平正義理念
      之內部限制等，未予大幅減輕抗告人之應執行刑，尚難謂
      有何違法不當。抗告意旨執附表編號1、3係同一案件，或
      否認犯罪、罹患精神疾病應減輕其刑等實體爭執，指摘原
      裁定不當，或援引學者著述漫指裁量過苛，或舉家庭狀況
      ，期能早日回歸云云，其求為寬減之裁處，係對原裁定定
      執行刑裁量權之適法行使，任意指摘，抗告為無理由。
　㈡原裁定經核並無不合，抗告意旨以前揭情詞指摘原裁定不當
    ，並無理由，應予駁回。
據上論斷，應依刑事訴訟法第412條，裁定如主文。
中　　華　　民　　國　　110 　年　　9 　　月　　30　　日
                  刑事第十一庭  審判長法　官  張江澤
　　　　　　　　　　　　　　　　　　　法　官  章曉文
　　　　　　　　　　　　　　　　　　　法  官  郭惠玲
以上正本證明與原本無異。
如不服本裁定，應於收受送達後五日內向本院提出抗告狀。
                                      書記官  湯郁琪
中　　華　　民　　國　　110 　年　　10　　月　　5 　　日
　　　　　　　　　　　　　　　　　　　
附表：
編          號  1 2 3 罪          名  加重詐欺取財未遂罪 施用第二級毒品罪 加重詐欺取財未遂罪 宣    告    刑  有期徒刑7月 (共47罪) 有期徒刑6月，如易科罰金，以新臺幣1千元折算1日 有期徒刑7月 (共5罪） 犯  罪  日  期  104年12月1日至 105年1月16日 107年3月25日  105年1月18日至 105年1月22日  最  後事實審 法    院 高等法院台中分院 本院 臺中地方法院  案    號 106年度上訴字第1369號 108年度上易字第1536號 108年度原訴字第81號  判決日期 107年1月3日 108年9月11日 109年3月31日  確  定 判  決 法    院 最高法院 同上 同上  案    號 107年度台上字第3581號 同上 同上  確定日期 107年10月11日 同上 109年8月14日 合併定應執行刑  3年10月（1-4合併）   

編          號  4 5 6 罪          名  共同詐欺取財罪 三人以上共同詐欺取財罪 三人以上共同詐欺取財罪 宣    告    刑  有期徒刑7月 有期徒刑1年10月 有期徒刑1年8月 (共2罪） 犯  罪  日  期  107年1月2日 107年3月5、6日 107年3月6日   最  後事實審 法    院 本院 臺北地方法院   案    號 109年度上更一字第79號 108年度訴字第295號等   判決日期 109年8月11日 110年4月21日   確  定 判  決 法    院 同上 同上   案    號 同上 同上   確定日期 109年9月9日 110年5月18日  合併定應執行刑  3年10月（1-4合併） 2年10月（5-9合併）  

編          號  7 8 9 罪          名  三人以上共同詐欺取財罪 三人以上共同詐欺取財罪 三人以上共同詐欺取財罪 宣    告    刑  有期徒刑1年6月 (共2罪) 有期徒刑1年4月 (共3罪) 有期徒刑1年2月 犯  罪  日  期  107年3月6日 107年3月6日 107年3月6日  最  後事實審 法    院 臺北地方法院    案    號 108年度訴字第295號等    判決日期 110年4月21日    確  定 判  決 法    院 同上    案    號 同上    確定日期 110年5月18日   合併定應執行刑  2年10月（5-9合併）